Minutes et répertoires du notaire Jean-Baptiste MINGUET, 12 avril 1783 - 1er septembre 1798 (étude V)
Archives nationales
- Répertoire(s) de Jean-Baptiste MINGUET, 12 avril 1783 - 1er septembre 1798; MC/RE/V/9 - MC/RE/V/10
  - Répertoire. 1783, 12 avril - 1789, 30 mai, 12 avril 1783 - 30 mai 1789; MC/RE/V/9
    - Sommation respectueuse de Marie Antoinette Brault à sa mère, 16 octobre 1783
      Brault, Marie-Antoinette; Brault (dame)
    - Contrat de mariage entre Jean Lanier et Marie Véronique Clotilde Mutret, 20 octobre 1783
      contrat de mariage; Lanier, Jean; Mutret, Marie-Véronique-Clotilde
    - Notoriété rectifiant les noms des demoiselles Charrière, 22 octobre 1783
      notoriété; Charriere (demoiselles)
    - Contrat de mariageentre le sieur Bouteillier et la demoiselle Sauvage, 24 octobre 1783
      contrat de mariage; Bouteillier (sieur); Sauvage (demoiselle)
    - Contrat de mariageentre lesieur Savreux et la demoiselle Rouelle, 25 octobre 1783
      contrat de mariage; Savreux (sieur); Rouelle (demoiselle)
    - Inventaire après décès de Maître François La Chaise ancien notaire, 25 octobre 1783
      inventaire après décès; La Chaise, François; notaire
    - Inventaire après décès de Jean Baptiste Le Marinier, 28 octobre 1783
      inventaire après décès; Le Marinier, Jean-Baptiste
    - Contrat de mariage entre le sieur Sibierre et la demoiselle Lemercier, 28 octobre 1783
      contrat de mariage; Sibierre (sieur); Lemercier (demoiselle)
    - Contrat de mariageentre Félix Joseph Bouret et la demoiselle Prault, 10 novembre 1783
      contrat de mariage; Bouret, Félix-Joseph; Prault (demoiselle)
    - Inventaire après décès du sieur Henry Petit, 11 novembre 1783
      inventaire après décès; Petit, Henry
    - Contrat de mariage déposéentre Maître François Alexandre Bourlon et la demoiselle Marie Anne Souchot, 12 novembre 1783
      contrat de mariage; dépôt de pièces; Bourlon, François-Alexandre; Souchot, Marie-Anne
    - Contrat de mariage entre le ieur Gauchet et la demoiselle Roblastre, 13 novembre 1783
      contrat de mariage; Gauchet (sieur); Roblastre (demoiselle)
    - Contrat de mariage entre Jacques Caniou et Jeanne Michel, 13 novembre 1783
      contrat de mariage; Caniou, Jacques; Michel, Jeanne
    - Contrat de mariage entre le sieur Antoine Courbon et la veuve Petit, 13 novembre 1783
      contrat de mariage; Courbon, Antoine; Petit (veuve)
    - Inventaire après décès de la demoiselle Thérèze Chanfrin, femme Nollan, 15 novembre 1783
      inventaire après décès; Chanfrin, Thérèze; Nollan (femme)
    - Contrat de mariageentre le sieur Brugnière et la demoiselle Huart, 15 novembre 1783
      contrat de mariage; Brugniere (sieur); Huart (demoiselle)
    - Contrat de mariage entre le sieur Aubry et la demoiselle Lusier, 22 novembre 1783
      contrat de mariage; Aubry (sieur); Lusier (demoiselle)
    - Notoriété après décès du sieur Deneux, 24 novembre 1783
      notoriété; Deneux (sieur)
    - Contrat de mariage entre le sieur Chauvise et la demoiselle Le Crêpe, 26 novembre 1783
      contrat de mariage; Chauvise (sieur); Le Crepe (demoiselle)
    - Notoriété constatant les héritiers d'Edme Mosle, 10 décembre 1783
      notoriété; Mosle, Edme
    - Notoriété constatant les héritiers de dame veuve Moisy, 12 décembre 1783
      notoriété; Moisy (veuve)
    - Notoriété concernant la succession du sieur Lefebvre, 12 décembre 1783
      notoriété; Lefebvre (sieur)
    - Notoriété constatant les héritiers de la dame veuve Ecoffay, 15 décembre 1783
      notoriété; Ecoffay (veuve)
    - Notoriété concernant la succession du sieur Richard, 18 décembre 1783
      notoriété; Richard (sieur)
    - Contrat de mariage entre Monsieur Bourgeois et la demoiselle Carpentier, 21 décembre 1783
      contrat de mariage; Bourgeois (monsieur); Carpentier (demoiselle)
    - Contrat de mariage entre le sieur Jullien et la demoiselle Jeandier, 21 décembre 1783
      contrat de mariage; Jullien (sieur); Jeandier (demoiselle)
    - Notoriété constatant les héritiers de René Bouffé, 23 décembre 1783
      notoriété; Bouffe, René
    - Testament de la dame veuve Bardon, 24 décembre 1783
      testament; Bardon (veuve)
    - Contrat de mariage entre le sieur Girardot et la demoiselle Charve, 29 décembre 1783
      contrat de mariage; Girardot (sieur); Charve (demoiselle)
    - Inventaire après décès de la demoiselle Levêque, veuve Bardon, 31 décembre 1783 - 1783
      inventaire après décès; Leveque (demoiselle); Bardon (veuve)
    - Notoriété en rectification des noms de la demoiselle Aure Ludivine Huberck, 31 décembre 1783 - 1783
      notoriété; Huberck, Aure-Ludivine
    - Contrat de mariageentre le sieur Noël et la demoiselle Le Monnier, 2 janvier 1784
      contrat de mariage; Noel (sieur); Le Monnier (demoiselle)
    - Acte de célébration de mariage déposé entre le sieur Péchin et la demoiselle Henry, 4 janvier 1784
      acte d'état civil; dépôt de pièces; Pechin (sieur); Henry (demoiselle)
    - Contrat de mariage entre le sieur Dassiec et la demoiselle Flé, 5 janvier 1784
      contrat de mariage; Dassiec (sieur); Fle (demoiselle)
    - Inventaire après décès de Jean Louis Périn, 7 janvier 1784
      inventaire après décès; Perin, Jean-Louis
    - Inventaire après décès de la demoiselle Gautier, veuve Charbonne, 10 janvier 1784
      inventaire après décès; Gautier (demoiselle); Charbonne (veuve)
    - Notoriété concernant le sieur Gravier, 12 janvier 1784
      notoriété; Gravier (sieur)
    - Dépôt du mortuaire de Guillaume Auguste Pioger, fils de Auguste Pioger et de Marie Françoise Le Camus, 13 janvier 1784
      acte d'état civil; dépôt de pièces; Pioger, Guillaume-Auguste; Pioger, Auguste; Le Camus, Marie-Françoise
    - Contrat de mariage entre Pierre Chassée et Catherine Vigneron, 15 janvier 1784
      contrat de mariage; Chassee, Pierre; Vigneron, Catherine
    - Notoriété après le décès d'Etienne Puteaux, 16 janvier 1784
      notoriété; Puteaux, Etienne
    - Contrat de mariage entre Pierre Lefevre et la demoiselle Barié, 16 janvier 1784
      contrat de mariage; Lefevre, Pierre; Barie (demoiselle)
    - Dépôt du certificat de vie de Jean Pierre Pajot, 21 janvier 1784
      notoriété; dépôt de pièces; Pajot, Jean-Pierre
    - Contrat de mariage entre le sieur Rue et la demoiselle Rolland, 22 janvier 1784
      contrat de mariage; Rue (sieur); Rolland (demoiselle)
    - Notoriété en rectification des noms de Jacques Etienne Sageret, 24 janvier 1784
      notoriété; Sageret, Jacques-Etienne
    - Notoriété après le décès de Marie Jeanne Coste, 26 janvier 1784
      notoriété; Coste, Marie-Jeanne
    - Contrat de mariageentre le sieur Salarnier et la dame veuve Despraz, 28 janvier 1784
      contrat de mariage; Salarnier (sieur); Despraz (veuve)
    - Contrat de mariageentre le sieur Bertrander et la demoiselle Gérard, 5 février 1784
      contrat de mariage; Bertrander (sieur); Gerard,(demoiselle)
    - Inventaire après décès de Marie Jeanne Audry, veuve Lavie, 6 février 1784
      inventaire après décès; Audry, Marie-Jeanne; Lavie (veuve)
    - Notoriété concernant la succession de la demoiselle Macadré, 6 février 1784
      notoriété; Macadre (demoiselle)
    - Notoriété constatant les héritiers de Jean Lahanque, 8 février 1784
      notoriété; Lahanque, Jean
    - Inventaire après décès de François Maraudet, 8 février 1784
      inventaire après décès; Maraudet, François
    - Contrat de mariage entre Claude Dupont et Suzanne Margueritte Berger, 10 février 1784
      contrat de mariage; Dupont, Claude; Berger, Suzanne-Margueritte
    - Contrat de mariage entre le sieur Delhomme et la demoiselle Morsalin, 20 février 1784
      contrat de mariage; Delhomme (sieur); Morsalin (demoiselle)
    - Contrat de mariage entre le sieur Gontier et la demoiselle Desrues, 21 février 1784
      contrat de mariage; Gontier (sieur); Desrues (demoiselle)
    - Contrat de mariage entre le sieur Dessalle et la demoiselle Duval, 22 février 1784
      contrat de mariage; Dessalle (sieur); Duval (demoiselle)
    - Contrat de mariage entre le sieur Lepage et la demoiselle Bernard, 24 février 1784
      contrat de mariage; Lepage (sieur); Bernard (demoiselle)
    - Notoriété après le décès de la dame veuve Rennequin, 26 février 1784
      notoriété; Rennequin (veuve)
    - Notoriété en rectification des noms du sieur Charles Testard, 1er mars 1784
      notoriété; Testard, Charles
    - Inventaire après décès de demoiselle Jeanne Louise Levêque, veuve Bardon, 1er mars 1784
      inventaire après décès; Leveque, Jeanne-Louise; Bardon (veuve)
    - TestamentD de Balthazard Nicolas Moreau, 4 mars 1784
      testament; dépôt de pièces; Moreau, Balthazard-Nicolas
    - Inventaire après décès de François Maraudel, 8 mars 1784
      inventaire après décès; Maraudel, François
    - Notoriété constatant les héritiers du mineur Beauregard, 12 mars 1784
      notoriété; Beauregard
    - Inventaire après décès de Jean Baptiste L'Heullier, 20 mars 1784
      inventaire après décès; L'Heullier, Jean-Baptiste
    - Inventaire après décès de la demoiselle Guillard dite Renault, 22 mars 1784
      inventaire après décès; Guillard dite Renault (mademoiselle)
    - Inventaire après décès de la dame veuve Crocquet Durivat, 2 avril 1784
      inventaire après décès; Crocquet Durivat (veuve)
    - Contrat de mariage entre le sieur Desormeaux et la demoiselle Balin, 4 avril 1784
      contrat de mariage; Desormeaux (sieur); Balin (demoiselle)
    - Inventaire après décès d'Etienne Belhomme, 6 avril 1784
      inventaire après décès; Belhomme, Etienne
    - Inventaire après décès de la dame veuve Hoz, 13 avril 1784
      inventaire après décès; Hoz (veuve)
    - Notoriété après décès de Clément Boyé, 19 avril 1784
      notoriété; Boye, Clément
    - Testament de Madame de la Chavinière, 19 avril 1784
      testament; La Chaviniere (madame de)
    - Contrat de mariage entre le sieur Benoist et la demoiselle Mercier, 19 avril 1784
      contrat de mariage; Benoist (sieur); Mercier (demoiselle)
    - Inventaire après décès de demoiselle Bonduelle, veuve Crapet, 20 avril 1784
      inventaire après décès; Bonduelle (demoiselle); Crapet (veuve)
    - Notoriété constatant les héritiers de Marie Denise Beaufait, veuve Lesueur, 22 avril 1784
      notoriété; Beaufait, Marie-Denise; Lesueur (veuve)
    - Notoriété en rectification des noms de la demoiselle Pourcher de Bellejean, 29 avril 1784
      notoriété; Pourcher de Bellejean (demoiselle)
    - Inventaire après décès de Jeanne Louise Lemoyne, veuve Gouaut, 29 avril 1784
      inventaire après décès; Lemoyne, Jeanne-Louise; Gouaut (veuve)
    - Notoriété en rectification des noms de Monsieur Roggieri, 30 avril 1784
      notoriété; Roggieri (monsieur)
    - Contrat de mariage entre le sieur Grousseau et la demoiselle Lafont, 30 avril 1784
      contrat de mariage; Grousseau (sieur); Lafont (demoiselle)
    - Inventaire après décès de la demoiselle Bardy veuve Girault, 1er mai 1784
      inventaire après décès; Bardy (sieur); Girault (veuve)
    - Testament déposé du sieur Jean Baptiste Le Chantre, 1er mai 1784
      testament; dépôt de pièces; Le Chantre, Jean-Baptiste
    - Notoriété après décès de la demoiselle Le Begue, 4 mai 1784
      notoriété; Le Begue (demoiselle)
    - Inventaire après décèsde demoiselle La Chaise femme Sercu de Rantigny, 5 mai 1784
      inventaire après décès; La Chaise (demoiselle); Sercu de Rantigny (femme)
    - Inventaire après décès de Jean Antoine Bullot, 10 mai 1784
      inventaire après décès; Bullot, Jean-Antoine
    - Notoriété après décès de Michel Jacques Heinet, 10 mai 1784
      notoriété; Heinet, Michel-Jacques
    - Dépôt du mortuaire de Jean Antoine BULLOT et de Jean Guillaume Bullot, 10 mai 1784
      acte d'état civil; dépôt de pièces; Bullot, Jean-Antoine; Bullot, Jean-Guillaume
    - Inventaire après décès de Jean Baptiste Le Chantre, 14 mai 1784
      inventaire après décès; Le Chantre, Jean-Baptiste
    - Notoriété concernant la succession d'Anne Ratte, veuve Liénard, 15 mai 1784
      notoriété; Ratte, Anne; Lienard (veuve)
    - Inventaire après décès de Balthazard Nicolas Moreau, 15 mai 1784
      inventaire après décès; Moreau, Balthazard-Nicolas
    - Contrat de mariage entre le sieur Albaret et la demoiselle Dommergue, 18 mai 1784
      contrat de mariage; Albaret (sieur); Dommergue (demoiselle)
    - Notoriété concernant les héritiers Oran, 21 mai 1784
      notoriété; Oran (héritiers)
    - Inventaire après décès de demoiselle Poix, femme Lheullier, 21 mai 1784
      inventaire après décès; Poix (demoiselle); Lheullier (femme)
    - Contrat de mariage entre le sieur Masson et la demoiselle Richard, 22 mai 1784
      contrat de mariage; Masson (sieur); Richard,(demoiselle)
    - Contrat de mariageentre Jean François Jugan et Françoise Lecour, 23 mai 1784
      contrat de mariage; Jugan, Jean-François; Lecour, Françoise
    - Notoriété concernant Margueritte Touron, veuve Fimion, 25 mai 1784
      notoriété; Touron, Margueritte; Fimion (veuve)
    - Notoriété en rectification des noms de la demoiselle Saunier, femme Chauffard, 25 mai 1784
      notoriété; Saunier (demoiselle); Chauffard (femme)
    - Contrat de mariageentre le sieur François et la demoiselle Rignault, 31 mai 1784
      contrat de mariage; Francois (sieur); Rignault (demoiselle)
    - Contrat de mariageentre le sieur Besson et la demoiselle Salmon, 2 juin 1784
      contrat de mariage; Besson (sieur); Salmon (demoiselle)
    - Contrat de mariageentre le sieur Bolor et la demoiselle Caioz, 4 juin 1784
      contrat de mariage; Bolor (sieur); Caioz (demoiselle)
    - Contrat de mariage entre le sieur Baujean et la demoiselle Boyer, 5 juin 1784
      contrat de mariage; Baujean (sieur); Boyer (demoiselle)
    - Notoriété en rectification des noms de la demoiselle Marie Honorine Charlotte Le Daur, 8 juin 1784
      notoriété; Le Daur, Marie-Honorine-Charlotte
    - Notoriété constatant le nombre des héritiers du sieur Delacroix, 16 juin 1784
      notoriété; Delacroix (sieur)
    - Contrat de mariage entre le sieur Lanoe et la demoiselle Bertilleux, 18 juin 1784
      contrat de mariage; Lanoe (sieur); Bertilleux (demoiselle)
    - Notoriété constatant les héritiers de Jean François Serein, 21 juin 1784
      notoriété; Serein, Jean-François
    - Contrat de mariage entre le sieur Bertier et la demoiselle Yvon, 21 juin 1784
      contrat de mariage; Bertier (sieur); Yvon (demoiselle)
    - Dépôt du mortuaire de la demoiselle Hemron, religieuse, 22 juin 1784
      acte d'état civil; dépôt de pièces; Hemron (demoiselle); religieux
    - Notoriété après le décès de Madame Dogeron, 25 juin 1784
      notoriété; Dogeron (madame)
    - Inventaire après décès de Marie Catherine Charbuy, femme d'Antoine Antoine, 26 juin 1784
      inventaire après décès; Charbuy, Marie-Catherine; Antoine, Antoine
    - Notoriété concernant Monsieur de Saint Jullien, 2 juillet 1784
      notoriété; Saint-Jullien (monsieur de)
    - Dépôt du certificat de vie de dame Anceau, 3 juillet 1784
      notoriété; dépôt de pièces; Anceau (dame)
    - Notoriété en rectification des noms de la dame Savetik, 5 juillet 1784
      notoriété; Savetik (dame)
    - Inventaire après décès du sieur Bresson marchand mercier à Paris, 5 juillet 1784
      inventaire après décès; Bresson (sieur); commerçant
    - Notoriété en rectifcation des noms de la demoiselle Louise Françoise Rousseau, 10 juillet 1784
      notoriété; Rousseau, Louise Françoise
    - Contrat de mariage entre le sieur Robert et la demoiselle Le Roy, 12 juillet 1784
      contrat de mariage; Robert (sieur); Le Roy (demoiselle)
    - Notoriété constatant les héritiers de Jacques Cezan et de Marie Jeanne Thérèse Mathieu son épouse et les vrais noms de la dame Cezan, 13 juillet 1784
      notoriété; Cezan, Jacques; Mathieu, Marie-Jeanne-Therese
    - Notoriété après le décès de la dame Escoffier Dumont et de son fils, 14 juillet 1784
      notoriété; Escoffier Dumont (dame); Escoffier Dumont (sieur)
    - Notoriété après le décès de la demoiselle Desroches et de la dame veuve Bence, 20 juillet 1784
      notoriété; Desroches (demoiselle); Bence (veuve)
    - Contrat de mariageentre le sieur Savouret et la demoiselle Denis, 21 juillet 1784
      contrat de mariage; Savouret (sieur); Denis (demoiselle)
    - Notoriété en rectification des noms des mineurs Rouyer, 24 juillet 1784
      notoriété; Rouyer (mineurs)
    - Inventaire après décès de Madame Régnier du Tillet, 10 août 1784
      inventaire après décès; Regnier du Tillet (madame)
    - Testament déposé;Codicille déposé du sieur Roucamp, 11 août 1784
      testament; dépôt de pièces; Roucamp (sieur)
    - Contrat de mariage entre le sieur Gallet et la demoiselle Janet, 12 août 1784
      contrat de mariage; Gallet (sieur); Janet (demoiselle)
    - Inventaire après décès de Pierre Lamy, marchand épicier, 14 août 1784
      inventaire après décès; Lamy, Pierre; commerçant; commerçant
    - Contrat de mariage entre le sieur Guillot et la demoiselle Denoyelle, 16 août 1784
      contrat de mariage; Guillot (sieur); Denoyelle (demoiselle)
    - Notoriété après le décès de Nicolas Guérin, 17 août 1784
      notoriété; Guerin, Nicolas
    - Dépôt des mortuaires des sieur et dame Poincet, 18 août 1784
      acte d'état civil; dépôt de pièces; Poincet (sieur); Poincet (dame)
    - Inventaire après décès du sieur Brachet dit Chamberry, 21 août 1784
      inventaire après décès; Brachet dit Chamberry (sieur)
    - Inventaire après décès du sieur Roucacups, 21 août 1784
      inventaire après décès; Roucacups (sieur)
    - Contrat de mariage entre le sieur Esperton et la demoiselle Marie, 22 août 1784
      contrat de mariage; Esperton (sieur); Marie (demoiselle)
    - Contrat de mariage entre le sieur Poulain et la demoiselle Vanet, 23 août 1784
      contrat de mariage; Poulain (sieur); Vanet (demoiselle)
    - Inventaire après décès du sieur Louis d'Or, 26 août 1784
      inventaire après décès; Or, Louis d'
    - Notoriété après le décès de la demoiselle Rousseau, femme Alexandre, 3 septembre 1784
      notoriété; Rousseau (demoiselle); Alexandre (femme)
    - Contrat de mariageentre le sieur Le Cocq et la demoiselle Haguet, 9 septembre 1784
      contrat de mariage; Le Cocq (sieur); Haguet (demoiselle)
    - Contrat de mariageentre le sieur Godot et la demoiselle Demauroy, 9 septembre 1784
      contrat de mariage; Godot (sieur); Demauroy (demoiselle)
    - Notoriété concernant le sieur Nicolas Tremblaye, 11 septembre 1784
      notoriété; Tremblaye, Nicolas
    - Notoriété concernant le sieur Georges Vallet, 11 septembre 1784
      notoriété; Vallet, Georges
    - Testament de Louis Desmonceaux, 14 septembre 1784
      testament; Desmonceaux, Louis
    - Contrat de mariage entre le sieur Méry et la demoiselle L'Yon, 20 septembre 1784
      contrat de mariage; Mery (sieur); L'Yon (demoiselle)
    - Contrat de mariageentre le sieur Pichot et la demoiselle Delafolie, 21 septembre 1784
      contrat de mariage; Pichot (sieur); Delafolie (demoiselle)
    - Testament de la demoiselle Jeanne Gagne, 21 septembre 1784
      testament; Gagne, Jeanne
    - Notoriété après décès des dames veuves Naudet et Arbuthnot, 22 septembre 1784
      notoriété; Naudet (veuve); Arbuthnot (veuve)
    - Inventaire après décès de maître Jean Régnault, avocat à Bar-Le-Duc, 22 septembre 1784
      inventaire après décès; Bar-le-Duc (Meuse); Regnault, Jean; avocat
    - Inventaire après décès de Jeanne Gagne, 30 septembre 1784
      inventaire après décès; Gagne, Jeanne
    - Dépôt du certificat de vie de Pierre Lépine, 1er octobre 1784
      notoriété; dépôt de pièces; Lepine, Pierre
    - Dépôt du certificat de vie de demoiselle Cahendet, 2 octobre 1784
      notoriété; dépôt de pièces; Cahendet (demoiselle)
    - Contrat de mariage entre le sieur Naudin et la demoiselle Motiege, 4 octobre 1784
      contrat de mariage; Naudin (sieur); Motiege (demoiselle)
    - Notoriété après le décès des sieur et dame Poullalier, 6 octobre 1784
      notoriété; Poullalier (sieur); Poulallier (dame)
    - Notoriété en rectifcation des noms de Madame Vigoureux, 8 octobre 1784
      notoriété; Vigoureux (madame)
    - Notoriété après décès de la dame Le Cordelier, 8 octobre 1784
      notoriété; Le Cordelier (dame)
    - Notoriété constatant l'absence d'Etienne Guérin, 11 octobre 1784
      notoriété; Guerin, Etienne
    - Notoriété en rectification des noms de Nicolas Chabault, 11 octobre 1784
      notoriété; Chabault, Nicolas
    - Notoriété après le décès de Catherine Jeanne Chabault, 13 octobre 1784
      notoriété; Chabault, Catherine-Jeanne
    - Contrat de mariageentre Monsieur Poirot d'Ageron et la demoiselle de Saint Robert, 18 octobre 1784
      contrat de mariage; Poirot d'Ageron (monsieur); Saint Robert (demoiselle de)
    - Notoriété concernant les sieur et demoiselle Bertolini, 19 octobre 1784
      notoriété; Bertolini (sieur); Bertolini (demoiselle)
    - Notoriété après décès du sieur Darosteguy de La Salle, 20 octobre 1784
      notoriété; Darosteguy de La Salle (sieur)
    - Contrat de mariage entre le sieur Legros et la demoiselle Podevin, 20 octobre 1784
      contrat de mariage; Legros (sieur); Podevin (demoiselle)
    - Inventaire après décès de Barnabé Duvauchel, 23 octobre 1784
      inventaire après décès; Duvauchel, Barnabé
    - Testament de la demoiselle Murat, veuve Bauvier, 23 octobre 1784
      testament; Murat (demoiselle); Bauvier (veuve)
    - Inventaire après décès de demoiselle Moisson, femme Doisnet, 26 octobre 1784
      inventaire après décès; Moisson (demoiselle); Doisnet (femme)
    - Inventaire après décès de la veuve d' André Bauvier, 30 octobre 1784
      inventaire après décès; Bauvier, André
    - Contrat de mariage entre le sieur Dargaud et la demoiselle Brasalle, 5 novembre 1784
      contrat de mariage; Dargaud (sieur); Brasalle (demoiselle)
    - Contrat de mariage entre le sieur Lepinette et la demoiselle Deharme, 9 novembre 1784
      contrat de mariage; Lepinette (sieur); Deharme (demoiselle)
    - Notoriété après le décès de Jean Louis Morin, 11 novembre 1784
      notoriété; Morin, Jean-Louis
    - Notoriété constatant les héritiers de Théodule Poirier, 11 novembre 1784
      notoriété; Poirier, Théodule
    - Contrat de mariage entre le sieur Girault et la demoiselle de La Tour, 12 novembre 1784 - 15 novembre 1784
      contrat de mariage; Girault (sieur); La Tour (demoiselle de)
    - Contrat de mariage entre Monsieur Baudry et Mademoiselle Rousset, 13 novembre 1784
      contrat de mariage; Baudry (monsieur); Rousset (mademoiselle)
    - Contrat de mariage entre le sieur Bahault et la demoiselle Geoffroy, 13 novembre 1784
      contrat de mariage; Bahault (sieur); Geoffroy (demoiselle)
    - Contrat de mariage entre le sieur Lambert et la demoiselle Langlais, 14 novembre 1784
      contrat de mariage; Lambert (sieur); Langlais (demoiselle)
    - Inventaire après décès du sieur Guiodenet, 18 novembre 1784
      inventaire après décès; Guiodenet (sieur)
    - Contrat de mariageentre le sieur Vaucherot et la veuve Guiodenet, 18 novembre 1784
      contrat de mariage; Vaucherot (sieur); Guiodenet (veuve)
    - Notoriété en rectification des noms de Perrette Germaine Richer, 19 novembre 1784
      notoriété; Richer, Perrette-Germaine
    - Contrat de mariage entre le sieur Guibault et Mademoiselle Beurthon, 22 novembre 1784
      contrat de mariage; Guibault (sieur); Beurthon (mademoiselle)
    - Notoriété concernant la succession de la dame veuve de Mondornaine, 24 novembre 1784
      notoriété; Mondornaine de (veuve)
    - Contrat de mariageentre le sieur Jupin et Mademoiselle Thibault, 25 novembre 1784
      contrat de mariage; Jupin (sieur); Thibault (mademoiselle)
    - Inventaire après décès de François Petit, 29 novembre 1784
      inventaire après décès; Petit, François